Inventaris van het archief van Anthonie van der Heim, (1710) 1737-1746
Nationaal Archief, Den Haag
- Anthonij van der Heim als Raadpensionaris van de Staten van Holland en West-Friesland, 1737-1746, A
  - Bijzonder, A.2
    - Binnenlandse zaken, A.2.1
      - Generaliteitsaangelegenheden, A.2.1.2
        - Staten-Generaal, A.2.1.2.1
          - Bemoeiingen met generaliteitslanden, A.2.1.2.1.2
            - Staats-Brabant, 2.a
              - Rekest van de abt van St. Geertruij te Leuven aan de Staten-Generaal, om een eigen rentmeester te mogen aanstellen voor het beheer van de goederen, gelegen in de Meijerij van 's-Hertogenbosch; afschrift, 1743; 549; 1 stuk
              - Stukken betreffende grieven van 's-Hertogenbosch, over het verlenen van gratie door de Raad van Brabant, 1744; 550; 2 katernen
            - Limburg, 2.b
              - Uittreksel uit het register der resoluties van de Raad van State van 23 januari 1664 betreffende de betaling van de reparaties aan kerkelijke goederen in de landen van Overmaze, 1664; afschrift, (18e eeuw); 551; 1 katern
              - Stukken betreffende de rechten van de Duitse Orde op goederen in de landen van Overmaze, 1726; 552; 1 katern
              - Memorie van de gedeputeerden van de stad Maastricht aan de gedeputeerden van de Staten-Generaal, die de belangen van de landen van Overmaze behartigen, als aanvulling op hun rekest om salarisverhoging, (1730); 553; 1 katern
              - Aantekening betreffende het maken van een inventaris van de archieven te Roermond, ter uitvoering van het 18e artikel van het Barrière Tractaat, (1740); 554; 1 stuk
              - Memorie van Johan Rabo, baron van Keppel, postmeester-generaal van Gelderland, overgegeven aan de Staten-Generaal, betreffende de posterij van het Overkwartier van Gelderland te Venlo, 1717; 555; 1 katern
          - Overige bemoeiingen, A.2.1.2.1.3
            - "Verantwoording" memorie van de Generaliteitsrekenkamer aan de Staten-Generaal als antwoord op laster van de Raad van State aan voornoemde Kamer, 1673; 556; 1 deel
            - Memorie voor de Staten-Generaal betreffende de wanorde op financieel gebied, met name betreffende de zeezaken, en voorstellen ter verbetering, (1716), afschrift, 557; 1 katern
            - Rapport van Gerard Deutz, kapitein van de "Assendelft", waarin vermeldt welke plaatsen hij tussen 18 juli 1737 en 3 augustus 1738 achtereenvolgens heeft aangedaan, 558; 1 stuk
            - Uittreksel uit het register der resoluties van de Staten-Generaal van 1 oktober 1681, betreffende het niet ingaan op mondelinge voorstellen in de vergaderingen, 1681, afschrift, (1740); 559; 1 stuk
        - Raad van State, A.2.1.2.2
          - Organisatie, A.2.1.2.2.1
            - Uittreksel uit het register der resoluties van de Raad van State van 9 maart 1695, betreffende een verandering in de instructie voor de ontvanger-generaal, 560; 1 katern
            - Lijsten van namen van de thesauriers-generaal van de Republiek over de periode 1584-1727, van de secretarissen van de Raad van State over de periode 1584-1725, van de commiezen ten comptoire van de thesaurie over de periode 1620-1729 en commiezen ter secretarie van de Raad van State over de periode 1653-1727; afschriften, (1730); 561; 2 stukken
              Deels in tweevoud
            - Lijst van het aantal personen die over de periode 1588-1689 zitting hadden in de Raad van State, afschrift, 1732; 562; 1 stuk
            - Lijst van retroacta over de periode 1645-1672 betreffende het aantal afgevaardigden uit de Raad van State dat zitting moet hebben in de besognes met leden van de Staten-Generaal, afschrift. Met bijlage; afschrift, 1740; 563; 2 stukken
          - Militaire aangelegenheden, A.2.1.2.2.2
            Zie ook inv.nrs. 484-491
            - Financiën, A.2.1.2.2.2.1
              - Uittreksel uit het register der resoluties van de Staten-Generaal van 9 december 1680 betreffende het verlenen van een pensioen van f 1.000,-- per jaar aan de hertog van Tremouille en het voorstel dit bedrag op de Staat van Oorlog onder te brengen, 564; 1 stuk
              - Missive van de Raad van State van 18 september 1717 aan de Staten-Generaal betreffende de langzame uitbetaling aan de militairen, 565; 1 stuk
              - Missive van de Raad van State van 24 februari 1718 aan de Staten-Generaal inzake advies naar aanleiding van de bedenkingen der gewesten op de verdeling van het leger staande ter repartitie van de gewesten, 566; 1 stuk
              - Stukken betreffende de solliciteurs-militair van de Zwitserse troepen in Staatse dienst, 1725-1726: afschriften, 567; 6 stukken
              - Stukken betreffende de onkosten van de verschillende legeronderdelen bij de vervulling van hun taken; deels in klad; deels afschriften, 1711-1734; 568; 1 pak
              - Lijst van het aantal en de kosten van de troepen die naar Duitsland worden gezonden; afschriften, 1743; 569; 1 omslag
              - Uittreksels uit het register der resoluties van de Staten-Generaal van 7 en 8 november 1743, inzake de bijdragen te leveren door de gewesten voor de militie, 1743. Met bijlage; afschrift, 570; 3 stukken
              - Missive van de Raad van State van 15 december 1745 aan de Staten-Generaal met de generale petitie en de staat van oorlog voor het jaar 1746, 571; 2 katernen
                Petitie in tweevoud
              - Staat van de wijzigingen van de staten van oorlog voor de jaren 1745 en 1746 in vergelijking met de voorgaande jaren; afschriften, 572; 2 stukken
            - opbouw, uitbreiding en organisatie van de militie, A.2.1.2.2.2.2
              - Lijst van officieren die in de periode 1702-1709 in het leger van de republiek hebben gediend; afschrift, (1715); 573; 1 katern
              - Missiven van de Raad van State aan de Staten-Generaal tijdens de 2e Grote Vergadering, betreffende verschillende militaire aangelegenheden, 1716-1717. Met bijlagen, 574; 1 omslag
              - Lijst van het aantal militairen dat in de periodes 1640-1650, 1668-1669, 1680-1683, 1698 en 1718-1726 in de verschillende gewesten gelegerd is geweest, (1728); 575; 1 stuk
              - Memorie betreffende de militaire rangen in de verschillende legeronderdelen; afschrift, (1730); 576; 1 stuk
              - Lijsten van generaals en andere officieren, die in Staatse dienst zijn, 1735; 577; 2 stukken
              - Uittreksels uit de registers der resoluties van de Raad van State over de periode 1722-1736, betreffende verschillende militaire aangelegenheden, 578; 1 omslag
              - Uittreksel uit het register der resuluties van de Staten van Zeeland van 28 april 1740, betreffende de uitbreiding van de militie en uitrusting van twaalf oorlogsschepen, 579; 1 stuk
              - Stukken betreffende de uitbreiding van het leger, 1740, 1741, 1743 en 1745; afschriften, 580; 4 stukken
              - Lijst van de garnizoensplaatsen in de Republiek en de barrièresteden en het aantal in deze plaatsen gelegerde bataljons en eskadrons, 1741; 581; 2 stukken
              - Lijst van het aantal cavaleristen en infanteristen in de Rijkskreitsen, 1681, afschrift, (1740); 582; 1 stuk
              - Lijst van retroacta over de periode 1713-1717 betreffende het eskadron gardes te Zeeland, (1740); 583; 1 stuk
              - Lijst van retroacta over de periode 1698-1706 betreffende het formeren van een compagnie onder bevel van de keurvorst van Brandenburg ten laste van de Staten-Generaal, (1740); 584; 1 stuk
              - Lijst van retroacta over de periode 1730-1737 betreffende het aangaan van een militair verbond door de prins van Luik met het garnizoen te Maastricht, (1740); 585; 1 stuk
              - Aantekeningen betreffende uitbreiding van het aantal cavaleristen in Friesland, (1740); 586; 2 stukken
              - Memorie houdende redenen om bij de uitbreiding van het leger met Zwitsers, twee compagnieën van het canton Claris op te nemen, (1743); 587; 1 stuk
              - Lijst van de plaatsen, waar de regimenten de winter doorbrengen, 1744; 588; 1 stuk
              - Memorie voor de elect van Trier en door hem aan de elect van Keulen overgegeven, betreffende de inkwartiering van soldaten in de winter, (1744): afschrift, 589; 1 stuk
              - Stukken betreffende de vierde verhoging van 's lands militie, (1744); 590; 5 stukken
              - Rapport houdende voorwaarden waaronder de graaf van Neuwied troepen levert aan de Republiek, 1745; 591; 1 katern
              - Lijst van de regimenten, gelegerd in de garnizoensplaatsen van de Republiek, 1745; 592; 1 stuk
            - forticicaties, A.2.1.2.2.2.3
              - Stukken betreffende het inspecteren en onderhouden van de fortificaties; deels afschriften, 1706-1736; 593; 1 omslag
              - Missiven van Ulbo Aylva van Burmania, gezant in Zweden, Louis Houwens, gezant in Portugal, Robert Goes, gezant in Denemarken, Charles van Rumpff, gezant in Polen en Jacob Johan Mauricius, gezant in Hamburg (aan Van Hoornbeek of Fagel) betreffende verschillende aangelegenheden die zich in de respectievelijke vestingplaatsen hebben voorgedaan, 1720-1726; 594; 1 omslag
                Gecancelleerd
              - Uittreksel uit het register der resoluties van de Raad van State van 29 april 1722 betreffende de aanstelling van Johan Vink tot opzichter en controleur-generaal van de Hollandse fortificaties, 595; 1 katern
              - Uittreksel uit het register der resoluties van de Staten van Holland en West-Friesland van 12 mei 1724 betreffende het opnieuw vaststellen van de instructie voor de opzichters van de fortificaties, 596; 1 stuk
              - Rapport van de Gecommitteerden van Zeeland aan de Staten-Generaal van hun bezoek aan de grensplaatsen in Zeeland en aan Bergen op Zoom; afschrift, 1727; 597; 1 katern
              - Lijst van de wachtposten te Bergen op Zoom, aan wie turf geleverd moet worden, 1728. Met bijlage; afschrift, 598; 2 stukken
              - Memories betreffende de kosten van het onderhoud van de fortificaties, 1734 en 1735; afschriften, 599; 2 stukken
              - Lijst van de betaalde rekeningen voor de nieuwe fortificatiewerken; afschrift, 1741; 600; 1 katern
              - Missive van Van Hertele van 14 augustus 1744 (aan Van der Heim) inzake versterking van de Hollandse fortificaties, 1744. Met bijlage, 601; 1 deel en 1 stuk
                Bijlage in het Duits en gedrukt
              - Memorie van de gezant van Mainz betreffende de noodzakelijkheid van de versterking van Mainz als fortificatie; afschrift, 1744; 602; 1 stuk
            - beoordeling en bevordering van militairen, A.2.1.2.2.2.4
              - Uittreksel uit het register der resoluties van de Raad van State van 17 april 1710, betreffende het verlenen van commissie aan Walmuth Levin van Winsingrode na diens bevordering tot majoor, op verzoek van de Staten van Friesland, 603
              - Uittreksels uit de registers der resoluties van de Staten-Generaal van 26 augustus 1727 en 30 september 1728, betreffende de bevordering van een aantal legerofficieren, 1727 en 1728; 604; 2 stukken
              - Uittreksels uit de registers der resoluties van de Staten van Holland en West-Friesland van 30 november 1735, van de landdag van Gelderland van 7 oktober 1737 en van de Staten van Friesland van 14 maart 1739, betreffende de benoeming en promotie van hoge officieren, in het bijzonder van de prins van Oranje. Resolutie van Friesland met bijlage, 1693, 1735, 1737 en 1739; 605; 4 stukken
                Uittreksel uit het register der resoluties van de Staten van Friesland gedrukt
              - Memorie van F. de la Rivière en L. Hoeufft aan de raadpensionaris, betreffende het verlenen van titulaire rangen aan officieren, (1736), afschrift, 606; 1 stuk
              - Missive van Martin aan Pesters, burgemeester van Maastricht (?), om zijn zoon, omdat in het leger onder bevel van Smissaert, tot vaandeldrager te bevorderen, (1740), afschrift, 607; 1 stuk
              - Rekest van adjudant J.F. de Nüssler aan de Gecommitteerde Raden van Holland om voor zichzelf een beloning te verkrijgen zoals ook de onderofficieren hebben gehad. Met bijlage; afschriften, 1742; 608; 1 katern en 1 stuk
              - Uittreksel uit het reglement voor het reglement "gardes te voet', een memorie over een van de voorrechten van het regiment en over de commandant kolonel Mahonij; afschriften, 1742; 609; 2 stukken
              - Memorie betreffende het onderzoek om kapitein Bartholomeus Martii als majoor bij het regiment Zwitsers aan te stellen, (1743); 610; 1 stuk
              - Missive van de Staten van Overijssel van 10 april 1744 aan de Staten van Friesland betreffende de promotie van generaals; afschrift, 611; 1 stuk
              - Rekest van Reinhart van Reede tot Ginkel aan de Staten-Generaal om de prins van Waldeck niet tot generaal van de cavalerie en infanterie aan te stellen, 1745, afschrift. Met bijlagen, 1671 en 1745, afschriften, 612; 3 stukken
              - Missive van G. Nicholson aan de Staten-Generaal betreffende de in diensttreding van twee officieren in het regiment van generaal Colyear; 1745; afschrift, 613; 1 stuk
              - Memorie houdende de aanbeveling voor Joseph Thirion om hem tot vaandeldrager aan te stellen in het regiment van Luitenant-generaal De Witt; afschrift, 1745; 614; 1 stuk
                Bijlage bij brief van prins van Waldeck van 16 september 1745 aan Van der Heim
            - oorlogvoering, A.2.1.2.2.2.5
              - Lijst met maatregelen om de Republiek in oorlogstijd beter te kunnen verdedigen; afschrift, (1740); 615; 1 stuk
              - "Verslag" van de bespreking tussen Robert Trevor, Hammerstein en gecommitteerden van de Raad van State inzake de troepenverplaatsingen tegen de Fransen; minuut. Met bijlage; afschriften, 1744; 616; 2 stukken
              - Lijsten van de regimenten die gemobiliseerd moeten worden; afschriften, 1745; 617; 2 stukken
              - Memories inzake een voorstel om een legeropslagplaats in brand te steken; afschriften, 1745; 618; 2 stukken
              - Rekest van Christiaan Frederik Hirzell, luitenant-generaal van de infanterie en drecteur-generaal van de fortificatiën, aan de Raad van State om zijn zoon, door de Fransen gevangen genomen en verdacht van plichtsverzaking, vrij te pleiten; afschrift. Met bijlage hierbij ingebonden, 1745; 619; 1 katern
              - Lijst van de verliezen, geleden door het leger van de Republiek, van Hannover en Groot-Brittannië, in de op 11 mei 1745 geleverde slag van Fontenoij; afschrift, 620; 1 stuk
              - Stukken betreffende het leveren van Hessische troepen, gelegerd in de Zuidelijke Nederlanden, aan Groot-Brittannië om de Britse troepen bij te staan en betreffende de in beslagname van drie Franse schepen te Batavia door Britse kapers 1745-1746; deels minuten en afschriften, 621; 1 omslag
              - Memories betreffende de organisatie van het leger voor een beleg; afschriften, (1746); 622; 2 stukken
            - overige bemoeiingen, A.2.1.2.2.2.6
              - Rekest van Gerard Borchard, Baron van Rechteren aan de Staten-Generaal om de klachten aan zijn adres inzake fraude te Doornik te onderzoeken, 1720; 623; 1 stuk
              - Uittreksel uit het register der resoluties van de Raad van State van 7 maart 1738, betreffende het uitgeven van een resolutie van de Staten-Generaal inzake het behoud van de hervormde religie in het leger in de Zuidelijke Nederlanden, 624; 1 stuk
              - Aantekening over de instructies van 1647 en 1654 voor de officieren, die onder gezag staan van de president en raden van Brazilië, (1740); 625; 1 stuk
              - Missive van George de Meisner aan de Staten-Generaal, houdende zijn mening omtrent twee uitvindingen voor de artillerie; afschrift, (1740); 626; 1 stuk
              - Aantekeningen betreffende het verlenen van gratie aan militairen, (1740); 627; 2 stukken
              - Uittreksel uit het register der resoluties van de Raad van State van 10 februari 1745 inzake de uitlevering van Joseph le Gros, beschuldigd van moord, aan de bisschop van Luik, 628; 1 stuk
              - Lijst van de luitenants en vaandrigs van drie regimenten Schotten, die nog geen eed hebben afgelegd; afschrift, 1745; 629; 1 katern
        - Verenigde Oost-Indische Compagnie, A.2.1.2.3
          - Rekening opgemaakt door Dirck Comans over de jaren 1595 en 1596 van de uitgaven en inkomsten van de V.O.C., 1597. Met bijlage; afschrift, 630; 1 katern en 1 stuk
            Bijlage in tweevoud
          - Balans van de Kamers van de V.O.C. van Amsterdam, Zeeland, Delft, Hoorn en Enkhuizen, 1694; 631; 1 stuk
          - Uittreksel uit het register der resoluties van de Heren Zeventien van de V.O.C. te Middelburg van 8 oktober 1697, betreffende het declareren van de gecommitteerde bewindhebbers van de V.O.C. van hun onkosten, 632; 1 katern
          - Uittreksel uit een missive van 23 november 1699 betreffende de achterstallige betalingen, kosten en opbrengsten en betreffende andere zaken met betrekking tot Oost-Indië, (1700); 633; 1 katern
        - West-Indische Compagnie, A.2.1.2.4
          - Lijst van personen, die een vrijwillige bijdrage leveren om de fortificaties op Curaçao te versterken. Met bijlage; afschriften, (1735); 634; 1 katern en 1 stuk
          - Uittreksel uit het reglement van de Kamer van Amsterdam van de W.I.C., betreffende Curaçao, (1735); 635; 1 stuk
          - Memorie van het vlootcommando in de West, onder leiding van Cornelis Schrijver voor de bewindhebbers van de Kamer van Amsterdam van de W.I.C., over de versterking van de fortificaties op Curaçoa, 1737; goedgekeurd door de W.I.C., 1738, afschrift. Met 9 handgetekende kaarten, 636; 1 katern en 9 stukken
            De kaarten:
            kaart 1: het eiland Curaçao (vgl.
            4.VEL inv.nr. 585
            en
            4.VEL inv.nr. 588
            )
            kaart 2: de Caracasbaai met het fort Beekenburg (vgl.
            4.VEL inv.nr. 644A
            4.VEL inv.nr. 644B
            kaart 3: de Fuikbaai met het fort Collenburg (vgl.
            4.VEL inv.nr. 637A
            4.VEL inv.nr. 637B
            kaart 4: het fort Collenburg (vgl.
            4.VEL inv.nr. 1474A
            4.VEL inv.nr. 1474B
            kaart 5: de Piscaderabaai (vgl.
            4.VEL inv.nr. 603B
            4.VEL inv.nr. 603C
            kaart 6: de St. Michielsbaai, gepeild 9 juli 1737 (vgl.
            4.VEL inv.nr. 609A
            4.VEL inv.nr. 609B
            kaart 7: de Bullenbaai, gepeild 9 juli 1737 (vgl.
            4.VEL inv.nr. 617A
            4.VEL inv.nr. 617B
            kaart 8: Porto Marie, gepeild 9 juli 1737 (vgl.
            4.VEL inv.nr. 622A
            4.VEL inv.nr. 622B
            kaart 9: de St. Kruisbaai (vgl.
            4.VEL inv.nr. 628A
            4.VEL inv.nr. 628B
          - Rapport opgemaakt door Cornelis Schrijver, van zijn reis naar Curaçao in 1737, in opdracht van de Kamer Amsterdam der Admiraliteit; afschrift, 1738; 637; 1 deel
          - Missive van Van der Heim van 3 december 1738 aan de gedeputeerden van Zeeland, inzake het zenden van schepen naar Curaçao ter bescherming van het eiland tegen eventuele Spaanse aanvallen aldaar, 1738, minuut, 638; 1 stuk
          - Memorie van Jan van Schagen over de economische toestand op Curaçao in 1738. Met begeleidend schrijven van Van Schagen en Gerard Striddels uit Curaçao aan de bewindhebbers van de kamer van Amsterdam van de W.I.C., 1738, authentiek afschrift, 639; 1 katern
          - Missive van de Commercie Compagnie te Middelburg aan de Staten van Zeeland inake de belemmering van hun handel door de W.I.C., (1743); 640; 1 katern
          - Uittreksels uit de registers der resoluties van de Staten van Holland en West-Friesland van 19 december 1742 en 24 juli 1745 betreffende de bescherming van de handelsvloot op de Oostzee en nabij Curaçao door oorlogsschepen, 1742 en 1745. Met notulen opgemaakt door Van der Heim van de besognes hierop gehouden, 641; 3 stukken
        - Admiraliteitscolleges, A.2.1.2.5
          - Missiven van het College ter Admiraliteit van Amsterdam aan de Staten-Generaal van 24 augustus 1724 en 19 februari 1726, betreffende een geschil met Zeeland over het betalen van de halve licent, 1724 en 1726. Met bijlagen geïnsereerd 1886, 642; 1 katern
          - Aantekening betreffende het afgeven van zee- en gezondheidsbrieven aan schippers door de colleges ter admiraliteit, 1734 en 1737; afschrift, 643; 1 stuk
          - Rapport van F, van Limborch en Johannes Staal, houdende een advies inzake het recht tot terugvordering van de tolopbrengsten over de periode, 1702-1714 van het College ter Admiraliteit op de Maas, door het huis van Oranje; afschrift, 1736; 644; 1 katern
          - Uittreksel uit het register der resoluties van de Staten-Generaal van 10 december 1738 betreffende het terugbetalen aan de colleges ter Admiraliteit van Amsterdam en op de Maas van de verhoogde opbrengsten van het last- en veilgeld, 645; 1 stuk
          - Missive van Willem Kersseboom van 5 januari 1746 (aan Van der Heim) inzake het maken van een berekening van een gedeelte van de generale petitie voor de colleges ter Admiraliteit, 646; 1 stuk
      - Het huis van Oranje Nassau, A.2.1.3
        - Nalatenschap van Willem III, A.2.1.3.1
          - Testament van koning-stadhouder Willem III, met genealogische overzichten en een overzicht van de bezittingen van de Oranje's; afschrift, 1695; 647; 1 deel
          - Memorie betreffende twee mandementen van arrest, door de Raad van Brabant in 1702 verleend aan de prins van Nassau-Siegen, op de goederen uit de nalatenschap van Willem III; afschrift, (1734); 648; 1 stuk
          - Uittreksel uit het register der resoluties van de Staten van Holland en West-Friesland van 30 april 1740, inzake het rapport op het rekest van Pieter van Erp, betreffende het colleteraal van obligatiën ten laste van de nalatenschap van Willem III, 1740. Met notulen opgemaakt door Van der Heim van de besognes hierop gehouden., 649; 1 stuk
          - Lijst van retroacta over de periode 1702-1710 betreffende de positie van het markiezaat van Veere van Vlissingen, (1740); 650; 1 stuk
          - Lijsten van retroacta over de jaren 1708 en 1709 betreffende het collateraal van de nalatenschap van koning-stadhouder Willem III, (1740); 651; 2 stukken
    - Buitenlandse zaken, A.2.2
      - Politieke toestand in Europa, A.2.2.1
        - "Beschrijving" van een afbeelding, vervaardigd en verspreid in Brussel, betreffende de politieke toestand in Europa, (1732); 652; 1 stuk
        - Uittreksels uit berichtgevingen van Etienne Calliaud, koopman te Rotterdam en spion voor de Republiek, inzake politieke situaties in het buitenland, 1738. Met bijlagen; afschriften, 653-659; 7 pakken
          - 1738 februari 15 - april 30, 653
          - 1738 mei 3 - juli 15, 654
          - 1738 juli 18 - september 30, 655
          - 1738 oktober 3 - december 5, 656
          - 1740-1741, 657
          - 1742-1743, 658
          - 1744-1746, 659
        - Staat van hetgeen Etienne Galliaud, koopman te Rotterdam, sinds 1697 aan het volbrengen van geheime opdrachten voor de Republiek heeft verdiend, (1738); 660; 1 stuk
        - "Plan" memorie van Anthonij van der Heim tot herstel van de vrede in Europa, (1744), concept, 661; 1 stuk
        - Uittreksel uit het register der resoluties van de Staten van Holland en West-Friesland van 29 december 1745, betreffende het uitschrijven van een vergadering om de algemene politieke toestand te bespreken, 1745. Met notulen opgemaakt door Van der Heim van de besognes hierop gehouden., 662; 2 stukken
        - Notulen van het besogne gehouden op 22 januari 1746, naar aanleiding van de resoluties van 13, 15 en 19 januari 1746 betreffende de mogelijkheden om de neutraliteitspositie in de Europese conflicten te handhaven, 663; 1 stuk